臺灣臺中地方法院民事判決　九十二年度重訴字第七八七號
　　原　　　告　　辛○○
　　訴訟代理人　　陳銘釗　律師
　　複　代理人　　壬○○
　　被　　　告　　戊○○
　　　　　　　　　乙○○
　　　　　　　　　丙○○
　　　　　　　　　己○○
　　訴訟代理人　　許家瑜　律師
　　被　　　告　　甲○○
　　　　　　　　　丁○○
　　　　　　　　　庚○○
右當事人間請求返還價金等事件，經於民國九十三年十月二十八日言詞辯論終結，本
院判決如左：
    主      文
被告己○○應給付訴外人陳金烽新臺幣佰壹拾貳萬玖仟零陸拾陸元；被告乙○○、
丙○○、戊○○及庚○○應各給付訴外人陳金烽新臺幣柒拾捌萬貳仟貳佰陸拾柒元；
及均自民國八十九年六月二十四日起至清償日止，各按週年利率百分之五計算之利息
，並由原告代位受領。
原告其餘之訴駁回。
訴訟費用由被告己○○負擔十二分之四、被告戊○○、乙○○、丙○○、庚○○各負
擔十二分之一，餘由原告負擔。
本判決第一項，於原告以新臺幣壹佰零伍萬元為被告己○○供擔保後，於原告各以新
臺幣貳拾陸萬元為被告戊○○、乙○○、丙○○、庚○○分別供擔保後，各得假執行
。但被告己○○如以新臺幣佰壹拾貳萬玖仟零陸拾陸元為原告預供擔保，被告戊○○、乙○○、丙○○、庚○○各以新臺幣柒拾捌萬貳仟貳佰陸拾柒元為原告預供擔保
後，各得免為假執行。
原告其餘假執行之聲請駁回。
    事實及理由
壹、原告方面：
  甲、聲明：
    一、先位之訴：被告己○○應給付原告新臺幣（下同）三百一十二萬九千零六十
        六元；被告乙○○、丙○○、戊○○及庚○○各應給付原告七十八萬二千二
        百六十七元；被告甲○○及丁○○等各應給付原告一百五十六萬四千五百三
        十三元，及其各自民國七十八年四月二十九日起，均至清償日止，按週年利
        率百分之五計算之利息；原告並願供擔保，請准宣告假執行。
    二、備位之訴：被告己○○應給付訴外人陳金烽三百一十二萬九千零六十六訴；
        被告乙○○、丙○○、戊○○及庚○○等各應給付訴外人陳金烽七十八萬二
        千二百六十七元；被告甲○○及丁○○等各應給付訴外人陳金烽一百五十六
        萬四千五百三十三元，及其各自七十八年四月二十九日起，均至清償日止，
        按週年利率百分之五計算之利息，並由原告代位受領；原告並願供擔保，請
        准宣告假執行。
  乙、陳述：
    一、先位之訴部分：
        （一）坐落臺中市東區○○○○段三七及三七之二地號土地（下稱系爭土地
              ），原為被告與他人所有，渠等於七十八年四月二十四日與訴外人陳
              金烽簽訂不動產買賣契約，約定將渠等之應有部分以九百三十八萬七
              千二百元之代價出售予訴外人陳金烽，訴外人陳金烽並已付清買賣價
              金予被告。系爭土地之所有權移轉登記與訴外人陳金烽所有前，因為
              政府依法徵收，而致無法辦理系爭土地之所有權移轉登記與訴外人陳
              金烽所有。
        （二）訴外人陳金烽嗣於八十六年五月十五日，與原告簽訂「不動產買賣權
              利讓渡契約書」，該讓渡契約書第一條約明：訴外人陳金烽願將其與
              被告等人所訂立之不動產買賣契約書所載權利，讓渡與原告，而原告
              同意承讓。訴外人陳金烽既將其與被告間之不動產買賣契約書所載權
              利，全部概括而毫無保留讓與原告，自同時包含其對於被告之「土地
              徵收補償費代償請求權」亦讓與原告，而債權人得將債權讓與於第三
              人債權之讓與，並不以債務人之同意為必要，僅須經讓與人或受讓人
              通知債務人，對於債務人即生效力。系爭土地既因政府徵收而無法辦
              理系爭土地移轉登記事宜，自已陷於給付不能之情事，惟政府徵收土
              地所給付與所有權人之補償地價，乃係該給付不能之代替利益，此項
              補償地價給付請求權，買受人自得類推適用民法第二百二十五條第二
              項之規定，請求讓與（最高法院八十年台上字第二五０四號判例、最
              高法院八十年八月二十日八十年度第四次民事庭會議決議參照）。又
              依民法第二百六十六條之規定，免為給付之一方，已受對待給付者，
              亦應依不當得利之規定，返還該對待給付。則原告基於債權受讓人之
              地位，爰依第二百二十五條第二項代償請求權、民法第二百二十六條
              第二項不當得利之規定，請求被告按其應有部分比例給付所受領之地
              價補償款。
    二、備位之訴部分：
        （一）按債務人怠於行使其權利時，債權人因保全債權，得以自己之名義，
              行使其權利，民法第二百四十二條定有明文。
        （二）本件如鈞院認為訴外人陳金烽與原告所簽訂之「不動產買賣權利讓渡
              契約書」所讓與之權利，並未包含前開先位部分原告所請求及主張之
              代償請求權或不當得利在內，該等權利仍為訴外人陳金烽所有。因訴
              外人陳金烽怠於向被告行使該等權利，原告為保全對於訴外人陳金烽
              之返還價金債權，爰依民法第二百四十二條之規定代位訴外人陳金烽
              行使該等權利，並為代位受領。
  丙、證據：提出應有部分比例、權狀影本、不動產買賣契約書、不動產買賣權利讓
      渡契約書、臺中市政府函、戶籍登記謄本、土地登記謄本、前訴訟答辯狀、土
      地法修正前條文及實務見解等為證（均為影本）。
貳、被告戊○○、己○○、乙○○、丙○○方面：
  甲、聲明：原告之訴及假執行之聲請均駁回；如受不利之判決，願供擔保，請准宣
      告免為假執行。
  乙、陳述：
      （一）訴外人陳金烽於七十八年四月二十四日與被告等人就系爭土地之應有部
            分所訂立之買賣契約，因以政府徵收用地為契約標的，依民法第二百四
            十六條第一項規定，自始無效。又民法上買賣契約成立後，買受人取得
            之權利應為第三百四十八條之買賣標的物「移轉請求權」，若取得之債
            權欲讓與第三人時，其讓與之標的應為「移轉請求權」為是。本件依原
            告與訴外人陳金烽所訂立之不動產買賣權利讓渡契約書第三條、第四條
            之約定內容觀之，係以系爭政府徵收土地為契約之標的，而屬另一獨立
            之買賣契約，核與「債權讓與」無涉。
      （二）退步言之，如鈞院認為原告與訴外人陳金烽所訂立之不動產買賣權利讓
            渡契約為「債權讓與」性質，惟「債權讓與」之債權，應以合法有效之
            債權始有適用。今訴外人陳金烽與被告等人之買賣契約，既係以不能之
            給付為契約之標的而不成立，則訴外人陳金烽自無從將該無效契約之權
            利而為讓與？且訴外人陳金峰另於八十九年間以鈞院八十九年度訴字第
            一八五五號民事事件，訴請被告等返還所收受買賣價金，益見訴外人陳
            金峰並無讓與之真意，該讓與契約根本不成立。又鈞院八十九年度訴字
            第一八五五號返還價金事件，曾就被告甲○○、丁○○部分，成立訴訟
            上和解，被告等人亦與陳金烽達成訴訟外和解，並返還價金陳金烽，陳
            金烽始撤回該訴訟事件，估不論被告等與陳金烽間之不動產買賣權利讓
            渡契約是否成立，被告與訴外人陳金烽間之權義關係，亦已終了。
      （三）原告雖另備位主張代位訴外人陳金烽而為權利之行使。惟民法第二百四
            十二條代位權，債權人所代位行使之權利，乃為債務人之原有權利，必
            於債務人怠於行使其權利情事時，始得為之，若債務人對於第三人並無
            權利存在，或經行使而無效果時，即無代位行使權利之餘地，且債權人
            行使代位權應以保全其債權之必要為限，如為不特定債權或金錢債權，
            應以債務人怠於行使其權利，致陷於無資力狀態，始得認有保全之必要
            ，否則即無代位行使之餘地（最高法院八十八年度台上字第六五０號、
            九十一年台上字第八二七號判決可參）。訴外人陳金烽曾以鈞院八十九
            年度訴字第一八五五號民事返還價金事件，請求被告返還收受之價金，
            並已取回買賣價金，則訴外人陳金烽對被告等人本已無權利存在，且亦
            無怠於行使其權利之情事，即無代位之餘地。原告既未曾對訴外人陳金
            烽為起訴，亦未證明訴外人陳金烽已陷於無資力，其舉證責任自有未盡
            。
  丙、證據：提出臺中市政府函、臺灣高等法院臺中分院九十一年度上字第一二八號
      民事判決、撤回聲請狀、實務見解及另案訴訟書狀等為證（均為影本）。
參、被告甲○○、丁○○未於最後言詞辯論期日到場，惟據其先前到庭所為陳述：
  甲、聲明：原告之訴及假執行之聲請均駁回，如受不利之判決，願供擔保免為假執
      行。
  乙、陳述：當初出售系爭土地予訴外人陳金烽之價格是比照政府徵收之價格，主要
      是因為訴外人陳金烽想要收購土地並自辦土地重劃，以便將土地變更為非公共
      設施，另買賣契約末頁買賣標示第三條之所以刪除，是因為系爭土地既然賣給
      訴外人陳金烽，則日後能否變更地目是訴外人陳金烽的事，不能由出賣人承擔
      ，所以刪除該條款。被告甲○○、丁○○二人嗣後並已和訴外人陳金烽於鈞院
      八十九年度訴字第一八五五號民事返還價金事件中成立訴訟上和解，且已履行
      完畢，原告所為主張，並無理由。
  丙、證據：提出和解筆錄、和解書、撤回狀、支票等為證（均為影本）。
肆、被告庚○○未於言詞辯論期日到場，亦未提出書狀作何聲明或陳述。
伍、法院之判斷：
  一、程序方面：
      （一）本件被告甲○○、丁○○經合法通知，未於最後言詞辯論期日到場，被
            告庚○○未於言詞辯論期日到場，核無民事訴訟法第三百八十六條所列
            各款情形，爰依原告之聲請，就被告甲○○、丁○○、庚○○部分，由
            其一造辯論而為判決。
      （二）按訴狀送達後，原告不得將原訴變更或追加他訴。但請求之基礎事實同
            一或不甚礙被告之防禦及訴訟之終結者，不在此限。民事訴訟法第二百
            五十五條第一項第二款、第七款定有明文。查原告起訴原僅為先位主張
            ，嗣於起訴狀送達被告後，另追加備位之訴，核屬訴之追加。因其請求
            之基礎事實同一，且不甚礙被告之防禦及訴訟之終結，並有助於紛爭一
            次解決，依前揭規定，原告所為備位之訴之追加，爰予准許，合先敘明
            。
  二、本件經到場當事人為爭點協議如下：
      （一）原告與訴外人陳金烽間之不動產買賣權利讓渡契約，其性質為何？被告
            與陳金烽間之不動產買賣契約關係，其契約當事人之權利義務或依契約
            所取得之權利是否因而轉由原告取得？
      （二）被告與陳金烽間之前案訴訟及和解關係是否足以影響到原告之請求權所
            得請求之範圍？
      （三）原告如取得陳金烽對原告等人原有之權利，則被告等人所領得之徵收補
            償金應否交付原告，原告依何項法律關係（不當得利、代償請求、代位
            陳金烽行使權利並代為受領）得據以對被告為此部分金額之請求？另逾
            五年部分之利息請求是否罹於時效而消滅？
  三、先位之訴部分：
      （一）經查，系爭土地原為被告甲○○、戊○○、丁○○、己○○、乙○○、
            丙○○、被告庚○○之被繼承人林世謙與他人所共有，渠等於七十八年
            四月二十四日與訴外人陳金烽簽訂「不動產買賣契約書」，約定將渠等
            就系爭土地之應有部分，以九百三十八萬七千二百元之代價出售予訴外
            人陳金烽，訴外人陳金烽並已付清買賣價金。而系爭土地於七十八年四
            月二十日即由臺中市政府公告徵收在案，嗣並於八十一年七月三十日辦
            妥徵收登記一節，有不動產買賣契約書及土地登記謄本在卷可參，核屬
            實在。是訴外人陳金烽與被告甲○○、戊○○、丁○○、己○○、林世
            英、丙○○、被告庚○○之被繼承人林世謙間之不動產買賣契約，乃係
            以業經公告徵收之不動產為買賣契約之標的，而七十八年十二月二十九
            日修正通過前之土地法第二百三十二條僅規定：被徵收之土地，於公告
            後，土地權利人或使用人不得在該土地增加改良物，其於公告發出時已
            在建築中之改良物，應即停止工作。但該管市縣地政機關認該改良物之
            增加或繼續建築，於徵收計劃不發生妨礙者，得關係人之聲請特許之。
            雖其修正理由係：一、土地之徵收，一經公告即發生公法之拘束效力，
            原土地權利人之私權利雖未喪失，唯為配合國家徵收之目的及作業，允
            應受相當之限制。爰明定被徵收之土地公告後，不得移轉或設定負擔，
            以確定徵收及補償對象。至公告前因繼承、強制執行或法院之判決而取
            得土地權利者，若尚未辦理登記，仍准於公告期間內聲請登記，俾符合
            民法第七百五十八條、第七百五十九條所定繼承、強制執行或法院之判
            決，不待登記即取得不動產物權之精神。惟本於法律不溯既往之原則，
            訴外人陳金烽與被告甲○○、戊○○、丁○○、己○○、乙○○、林世
            烈、被告庚○○之被繼承人林世謙間之不動產買賣契約，於簽約當時，
            尚難認係以自始不能之給付而為契約之標的。
      （二）訴外人陳金烽與被告甲○○、戊○○、丁○○、己○○、乙○○、林世
            烈、被告庚○○之被繼承人林世謙簽訂系爭不動產買賣契約書之前，即
            已知悉系爭土地政府計劃徵收，惟因認有爭取變更之可能，乃與被告林
            世杰、戊○○、丁○○、己○○、乙○○、丙○○、被告庚○○之被繼
            承人林世謙簽訂系爭不動產買賣契約。訴外人陳金烽與被告甲○○、林
            本恭、丁○○、己○○、乙○○、丙○○、被告庚○○之被繼承人林世
            謙間就系爭土地所為之不動產買賣關係，依前所述，原雖非屬無效，然
            系爭土地嗣於八十一年七月三十日業以「徵收」為原告而登記為臺中市
            所有，則被告甲○○、戊○○、丁○○、己○○、乙○○、丙○○、被
            告庚○○之被繼承人林世謙就本於不動產買賣契約對訴外人陳金烽所應
            負之所有權移轉登記義務，自屬不可歸責於債務人之事由，而致嗣後給
            付不能，依民法第二百二十五條第一項規定，債務人免給付義務。雖債
            務人因與發生給付不能之同一原因取得給付標的之代償利益時，債權人
            得類推適用民法第二百二十五條第二項之規定法理，得對債務人請求讓
            與所得之代償利益，然原買賣關係即當然從此消滅（最高法院八十二年
            度台上字第二五八號判決意旨參照）。又訴外人陳金烽與被告甲○○、
            戊○○、丁○○、己○○、乙○○、丙○○、被告庚○○之被繼承人林
            世謙簽訂系爭不動產買賣契約書時，已將系爭土地日後可能因徵收而無
            法履行一事評估在內，原並於契約書末頁中記載出賣人應將所收受之買
            賣價款以原價無息返還買受人之內容，惟嗣經刪除。客觀上足認被告林
            世杰、戊○○、丁○○、己○○、乙○○、丙○○、被告庚○○之被繼
            承人林世謙與訴外人陳金烽簽訂系爭不動產買賣契約書時，確有達成日
            後如系爭土地無法撤銷徵收處分時，出賣人並不負買賣價金取得之不當
            得利，而以系爭土地按七十七年七月一日之公告現值加四成之徵收補償
            代償利益，歸屬訴外人陳金烽取得之合意。
      （三）次按，解釋意思表示，應探求當事人之真意，不得拘泥於所用之詞句，
            民法第九十八條定有明文。如契約之文字已表示當事人之真意，無需別
            事探求者，固不得捨契約文字而為曲解，然苟契約文字文義不明，自有
            以過去事實及其他一切證據資料為斷定標準，以探求當事人立約當時之
            真意何在之必要（最高法院八十年度台上字第一五四一號、八十二年度
            台上字第一一三一號、八十二年度台上字第三四一號判決參照）。經查
            ，訴外人陳金烽嗣於八十六年五月十五日與原告所另簽訂之「不動產買
            賣權利讓渡契約書」，該讓渡契約書第一條固記載：「乙方（訴外人陳
            金烽）願將民國柒拾捌年肆月貳拾肆日與己○○等七人訂立不動產買賣
            契約書所載權利讓渡與甲方（原告）而甲方同意承讓屬實」，然讓渡契
            約書第四條另約定：「本買賣權利讓渡標的物為政府徵收用地，如乙方
            無法於民國捌拾陸年陸月參拾日以前將權利標的物履行產權登記與甲方
            時，乙方應將原收讓渡價金退還甲方或由乙方會同原所有權人將地價補
            償費領取後交付甲方，不得異議」，且讓渡契約書第六、七條亦約定：
            訴外人陳金烽應負責排除系爭土地上之權利障礙及稅賦負擔約定。核其
            真意，乃係訴外人陳金烽與原告間，就系爭土地另行成立一獨立之不動
            產買賣契約關係，訴外人陳金烽對原告並負有履行系爭土地所有權移轉
            登記之契約責任，僅該買賣契約之標的物，與訴外人陳金烽與被告林世
            杰、戊○○、丁○○、己○○、乙○○、丙○○、被告庚○○之被繼承
            人林世謙間所簽訂之系爭不動產買賣契約之標的物同一而已，並非訴外
            人陳金烽將其與被告甲○○、戊○○、丁○○、己○○、乙○○、林世
            烈、被告庚○○之被繼承人林世謙所簽訂之系爭不動產買賣契約書之契
            約權利，以「債權讓與」之方式，使原告取得依系爭不動產買賣契約而
            得對被告甲○○、戊○○、丁○○、己○○、乙○○、丙○○、被告林
            易伸之被繼承人林世謙為買受人地位主張之權利。
      （四）訴外人陳金烽於八十六年五月十五日與原告所簽訂之「不動產買賣權利
            讓渡契約書」，既非「債權讓與」契約，原告自無從逕依該「不動產買
            賣權利讓渡契約書」而取得訴外人陳金烽對被告甲○○、戊○○、林世
            潘、己○○、乙○○、丙○○、被告庚○○之被繼承人林世謙之前述徵
            收補償代償利益給付權利。是原告主張依債權讓與之法律關係，並依民
            法第二百二十五條第二項代償請求權及同法第二百二十六條第二項不當
            得利之規定，訴請被告甲○○、戊○○、丁○○、己○○、乙○○、林
            世烈、被告庚○○（林世謙之繼承人）分別給付如先位聲明所示之金額
            及利息，於法尚非有據。
  四、備位之訴部分：
      （一）訴外人陳金烽與被告甲○○、戊○○、丁○○、己○○、乙○○、林世
            烈、被告庚○○之被繼承人林世謙所簽訂之系爭不動產買賣契約書之契
            約權利，既未讓與原告取得；然依前述，訴外人陳金烽對被告甲○○、
            戊○○、丁○○、己○○、乙○○、丙○○、被告庚○○之被繼承人林
            世謙，本有民法第二百二十五條第二項之代償利益請求權存在，被告林
            世杰、戊○○、丁○○、己○○、乙○○、丙○○、被告庚○○之被繼
            承人林世謙應將屬代償利益性質之徵收補償金交付訴外人陳金烽。
      （三）原告依其與訴外人陳金烽於八十六年五月十五日所簽訂之不動產買賣權
            利讓渡契約書第四條約定，於訴外人陳金烽無法依約於八十六年六月三
            十日前將系爭土地之所有權移轉登記與原告所有時，訴外人陳金烽應將
            自原告處所收取之買賣價金退還原告，或將系爭土地之徵收補償費交付
            原告。而系爭土地業經徵收並登記為臺中市所有，訴外人陳金烽顯無法
            依約於八十六年六月三十日前將系爭土地之所有權移轉登記與原告所有
            ，則訴外人陳金烽自應將其自原告處所收取之買賣價金退還原告，是原
            告自為訴外人陳金烽之債權人無誤。
      （三）訴外人陳金烽曾對被告甲○○、戊○○、丁○○、己○○、乙○○、林
            世烈、被告庚○○之被繼承人林世謙提起返還價金訴訟（本院八十九年
            度訴字第一八五五號），訴外人陳金烽嗣雖撤回對被告戊○○、己○○
            、乙○○、丙○○、庚○○部分之訴，然訴外人陳金烽與被告丁○○、
            甲○○二人則於該訴訟中成立訴訟上和解，被告丁○○、甲○○二人同
            意各給付訴外人陳金烽一百三十萬元，並以票號SH0000000、SH0000000
            號二紙記名支票給付完畢，則訴外人陳金烽對被告丁○○、甲○○並無
            怠於行使其權利之情事，訴外人陳金烽對被告丁○○、甲○○更已無債
            權存在；原告主張代位訴外人陳金烽訴請被告丁○○、甲○○給付如備
            位聲明所示之金額及利息，亦非有理。
      （四）至被告戊○○、己○○、乙○○、丙○○、庚○○部分：經查，訴外人
            陳金烽於八十九年六月七日對被告戊○○、己○○、乙○○、丙○○、
            庚○○為本院八十九年度訴字第一八五五號民事返還價金事件之訴訟上
            主張後，於九十年三月八日即為訴之撤回，有本院依職權調閱之上開訴
            訟事件卷宗可參。截至原告提起本件訴訟及追加備位之訴之時止，訴外
            人陳金烽均未曾再對被告戊○○、己○○、乙○○、丙○○、庚○○為
            任何主張。且訴外人陳金烽更曾因積欠訴外人林秀明、江澤冠債務未償
            情事，而為訴外人林秀明、江澤冠代位其對被告甲○○、丁○○為訴訟
            上之主張（本院八十九年度訴字第一０七六號返還價金事件），更曾因
            系爭土地無法重劃成功，而無力償還其所積欠訴外人陳金熙、陳勝利、
            趙令裕之債務，為訴外人陳金熙、陳勝利、趙令裕對之提起刑事詐欺告
            訴，足見訴外人陳金烽業已陷於無力清償所積欠原告之債務之情事。是
            原告主張代位訴外人陳金烽訴請被告戊○○、己○○、乙○○、丙○○
            、庚○○按其應有部分比例給付所受領之地價補償款，自非無據。至被
            告戊○○、己○○、乙○○、丙○○所另提出之臺灣高等法院臺中分院
            九十一年度上字第一二八號民事判決，雖判決原告不得對系爭土地之另
            位共有人林文俊為返還價金之主張，惟該判決係以原告未能證明訴外人
            陳金烽與訴外人林文俊間確有買賣契約存在為理由，而判決原告敗訴，
            核與本件事實並不相同，尚無從予以援引。
      （五）被告戊○○、己○○、乙○○、丙○○雖另抗辯渠等業與訴外人陳金烽
            達成和解，並已返還原買賣價金予訴外人陳金烽云云，然為原告所否認
            。被告乙○○、丙○○、戊○○及庚○○復未提出任何付款憑據資供為
            證，所辯尚非可採。從而，原告依民法第二百四十二條之規定，代位訴
            外人陳金烽行使訴外人陳金烽對被告戊○○、己○○、乙○○、丙○○
            、庚○○之土地徵收補償代償利益，於法自屬有據。另訴外人陳金烽與
            被告戊○○、己○○、乙○○、丙○○、庚○○間，就被告戊○○、林
            汝修、乙○○、丙○○、庚○○領得之徵收補償金究應於何時交付訴外
            人陳金烽？並未約明，核屬未定給付期限之債務，其遲延利息起算始點
            ，應以訴外人陳金烽於本院八十九年度訴字第一八五五號返還價金事件
            中，對被告戊○○、己○○、乙○○、丙○○、庚○○為返還之主張之
            翌日（即該事件起訴狀繕本送達之翌日八十九年六月廿四日）為起算日
            ，始屬有據，原告主張自七十八年四月二十九日起算，尚非有理。
陸、綜上所述，原告訴請被告甲○○、丁○○各給付原告一百五十六萬四千五百三十
    三元，及均自七十八年四月二十九日起至清償日止，各按週年利率百分之五計算
    之利息，為無理由。另原告備位之訴部分，就被告己○○應給付訴外人陳金烽三
    百一十二萬九千零六十六元；被告乙○○、丙○○、戊○○及庚○○應各給付訴
    外人陳金烽七十八萬二千二百六十七元，及均自八十九年六月廿四日起，均至清
    償日止，按週年利率百分之五計算之利息，並由原告代位受領之範圍內，為有理
    由，爰予准許；逾此部分所為主張，則屬無據，應予駁回。
柒、兩造分別陳明願供擔保，請求宣告假執行或免為假執行，就原告勝訴部分，經核
    均無不合，爰各酌定相當之擔保金額，併准許之；至原告敗訴部分，其假執行之
    聲請，因訴之駁回而失所附麗，應併駁回之。
捌、本件事證已臻明確，兩造其餘攻擊防禦方法與舉證，核與判決結果無影響，爰不
    逐一論述，附此敘明。
玖、據上論結，原告之訴為一部有理由，一部無理由，依民事訴訟法第三百八十五條
    第一項前段、第七十九條、第三百九十條第二項、第三百九十二條，判決如主文
    。
中　　　華　　　民　　　國　　九十三　　年　　 十一 　　月　　 十一 　　日
                                臺灣臺中地方法院民事第三庭
~B法　　　官　林宗成
右為正本係照原本作成
如不服本判決，應於判決送達後二十日內，向本院提出上訴狀。
中　　　華　　　民　　　國　　九十三　　年　　 十一 　　月　　 十一 　　日
~B法院書記官
